Materials for lyx workshop/LyX.app/Contents/Resources/dicts/ast_ES.aff
SFX H   ochar ochabes     ochar              # anochabes
SFX H   ochar ochábamos   ochar              # anochábamos
SFX H   ochar ochábemos   ochar              # anochábemos
SFX H   ochar ochabais    ochar              # anochabais
SFX H   ochar ochabeis    ochar              # anochabeis
SFX H   ochar ochaben     ochar              # anochaben
SFX H   ochar oché        ochar              # anoché
SFX H   ochar ochasti     ochar              # anochasti
SFX H   ochar ochesti     ochar              # anochesti
SFX H   ochar ochó        ochar              # anochó
SFX H   ochar ochemos     ochar              # anochemos
SFX H   ochar ochastis    ochar              # anochastis
SFX H   ochar ochestis    ochar              # anochestis
SFX H   ochar ocharon     ochar              # anocharon
SFX H   ochar ueche       ochar              # anueche
SFX H   ochar uechas      ochar              # anuechas
SFX H   ochar ochéis      ochar              # anochéis
SFX H   ochar uechan      ochar              # anuechan
SFX H   0     a           ochar              # anochara
SFX H   0     e           ochar              # anochare
SFX H   0     as          ochar              # anocharas
SFX H   0     es          ochar              # anochares
SFX H   ar    áramos      ochar              # anocháramos
SFX H   ar    áremos      ochar              # anocháremos
SFX H   0     ais         ochar              # anocharais
SFX H   0     eis         ochar              # anochareis
SFX H   0     an          ochar              # anocharan
SFX H   0     en          ochar              # anocharen
SFX H   ar    ái          ochar              # anochái
SFX H   ar    ando        ochar              # anochando
SFX H   ar    ao          ochar              # anochao
SFX H   ar    ada         ochar              # anochada
SFX H   ar    áu          ochar              # anocháu
SFX H   ar    aos         ochar              # anochaos
SFX H   ar    aes         ochar              # anochaes
SFX H   0     é           ochar              # anocharé
SFX H   0     ás          ochar              # anocharás
SFX H   0     á           ochar              # anochará
SFX H   0     emos        ochar              # anocharemos
SFX H   0     éis         ochar              # anocharéis
SFX H   0     án          ochar              # anocharán
SFX H   0     ía          ochar              # anocharía
SFX H   0     íes         ochar              # anocharíes
SFX H   0     íamos       ochar              # anocharíamos
SFX H   0     íemos       ochar              # anocharíemos
SFX H   0     íais        ochar              # anocharíais
SFX H   0     íeis        ochar              # anocharíeis
SFX H   0     íen         ochar              # anocharíen
SFX H   ogar  uego        ogar               # afuego
SFX H   ogar  uegues      ogar               # afuegues
SFX H   ogar  uega        ogar               # afuega
SFX H   ogar  ogamos      ogar               # afogamos
SFX H   ogar  ogáis       ogar               # afogáis
SFX H   ogar  ueguen      ogar               # afueguen
SFX H   ogar  ogaba       ogar               # afogaba
SFX H   ogar  ogabes      ogar               # afogabes
SFX H   ogar  ogábamos    ogar               # afogábamos
SFX H   ogar  ogábemos    ogar               # afogábemos
SFX H   ogar  ogabais     ogar               # afogabais
SFX H   ogar  ogabeis     ogar               # afogabeis
SFX H   ogar  ogaben      ogar               # afogaben
SFX H   ogar  ogué        ogar               # afogué
SFX H   ogar  ogasti      ogar               # afogasti
SFX H   ogar  oguesti     ogar               # afoguesti
SFX H   ogar  ogó         ogar               # afogó
SFX H   ogar  oguemos     ogar               # afoguemos
SFX H   ogar  ogastis     ogar               # afogastis
SFX H   ogar  oguestis    ogar               # afoguestis
SFX H   ogar  ogaron      ogar               # afogaron
SFX H   ogar  uegue       ogar               # afuegue
SFX H   ogar  uegas       ogar               # afuegas
SFX H   ogar  oguéis      ogar               # afoguéis
SFX H   ogar  uegan       ogar               # afuegan
SFX H   0     a           ogar               # afogara
SFX H   0     e           ogar               # afogare
SFX H   0     as          ogar               # afogaras
SFX H   0     es          ogar               # afogares
SFX H   ar    áramos      ogar               # afogáramos
SFX H   ar    áremos      ogar               # afogáremos
SFX H   0     ais         ogar               # afogarais
SFX H   0     eis         ogar               # afogareis
SFX H   0     an          ogar               # afogaran
SFX H   0     en          ogar               # afogaren
SFX H   ar    ái          ogar               # afogái
SFX H   ar    ando        ogar               # afogando
SFX H   ar    ao          ogar               # afogao
SFX H   ar    ada         ogar               # afogada
SFX H   ar    áu          ogar               # afogáu
SFX H   ar    aos         ogar               # afogaos
SFX H   ar    aes         ogar               # afogaes
SFX H   0     é           ogar               # afogaré
SFX H   0     ás          ogar               # afogarás
SFX H   0     á           ogar               # afogará
SFX H   0     emos        ogar               # afogaremos
SFX H   0     éis         ogar               # afogaréis
SFX H   0     án          ogar               # afogarán
SFX H   0     ía          ogar               # afogaría
SFX H   0     íes         ogar               # afogaríes
SFX H   0     íamos       ogar               # afogaríamos
SFX H   0     íemos       ogar               # afogaríemos
SFX H   0     íais        ogar               # afogaríais
SFX H   0     íeis        ogar               # afogaríeis
SFX H   0     íen         ogar               # afogaríen
SFX H   olar  uelo        olar               # vuelo
SFX H   olar  ueles       olar               # vueles
SFX H   olar  uela        olar               # vuela
SFX H   olar  olamos      olar               # volamos
SFX H   olar  oláis       olar               # voláis
SFX H   olar  uelen       olar               # vuelen
SFX H   olar  olaba       olar               # volaba
SFX H   olar  olabes      olar               # volabes
SFX H   olar  olábamos    olar               # volábamos
SFX H   olar  olábemos    olar               # volábemos
SFX H   olar  olabais     olar               # volabais
SFX H   olar  olabeis     olar               # volabeis
SFX H   olar  olaben      olar               # volaben
SFX H   olar  olé         olar               # volé
SFX H   olar  olasti      olar               # volasti
SFX H   olar  olesti      olar               # volesti
SFX H   olar  oló         olar               # voló
SFX H   olar  olemos      olar               # volemos
SFX H   olar  olastis     olar               # volastis
SFX H   olar  olestis     olar               # volestis
SFX H   olar  olaron      olar               # volaron
SFX H   olar  uele        olar               # vuele
SFX H   olar  uelas       olar               # vuelas
SFX H   olar  oléis       olar               # voléis
SFX H   olar  uelan       olar               # vuelan
SFX H   0     a           olar               # volara
SFX H   0     e           olar               # volare
SFX H   0     as          olar               # volaras
SFX H   0     es          olar               # volares
SFX H   ar    áramos      olar               # voláramos
SFX H   ar    áremos      olar               # voláremos
SFX H   0     ais         olar               # volarais
SFX H   0     eis         olar               # volareis
SFX H   0     an          olar               # volaran
SFX H   0     en          olar               # volaren
SFX H   ar    ái          olar               # volái
SFX H   ar    ando        olar               # volando
SFX H   ar    ao          olar               # volao
SFX H   ar    ada         olar               # volada
